臺灣臺北地方法院刑事判決　　　　　　　95年度易字第1268號
公　訴　人　臺灣臺北地方法院檢察署檢察官
被　　　告　甲○○
上列被告因竊盜案件，經檢察官提起公訴（九十五年度偵字第三
四號），被告於準備程序中先就被訴事實為有罪之陳述，經本院
告以簡式審判之旨，並聽取當事人之意見後，本院合議庭裁定行
簡式審判程序後，本院判決如下：
    主  文
甲○○攜帶兇器踰越安全設備竊盜，處有期徒刑柒月。扣案如附
表一、二所示之物均沒收。
    事  實
一、甲○○基於為自己不法所有之意圖，於民國九十四年七月二
    十一日上午八時許，攜帶其所有、如附表一所示、在客觀上
    足以對人之生命、身體、安全構成威脅，且具有危險性而屬
    兇器之工具，及如附表二所示之物，騎乘車號ＤＩＬ－三五
    五號輕型機車，前往臺北縣新店市○○路十一號富瑄營造股
    份有限公司（即江陵關係企業，下稱富瑄營造公司）之倉庫
    ，先將上開機車停放在復興路附近後，再持如附表一、二所
    示之物，踰越供作富瑄營造公司倉庫之安全設備之圍籬，而
    進入該倉庫內竊取價值約新臺幣（下同）四萬六千零六十七
    元之浴室鋁窗七片得手。旋於同日上午八時十分許，為富瑄
    營造公司員工乙○○聽聞可疑聲響後，發現上情而報警處理
    ，經警取得甲○○之同意後，當場自甲○○身上扣得如附表
    一、二所示之物。
二、案經臺北縣政府警察局新店分局報告臺灣臺北地方法院檢察
    署（下稱臺北地檢署）檢察官偵查起訴。
    理  由
一、證據之認定：
    上開事實一之部分，業據證人即富瑄營造公司副總經理鄭光
    欣、富瑄營造公司員工乙○○及楊紹洪分別於警詢及檢察官
    偵訊時時證述屬實（鄭光欣部分，偵查卷第六十、六一頁參
    照；乙○○部分，偵查卷第十七頁至第十九頁參照；楊紹洪
    部分，偵查卷第六五頁參照），並有贓物認領保管條一紙及
    現場相片九張在卷可稽（偵查卷第三十頁、第三三頁至第三
    五頁參照參照），復有如附表一、二所示之物扣案可證，且
    被告甲○○對上開事實一之部分於本院九十六年三月六日審
    理時供承不諱（本院當日審判筆錄參照），是依(一)證人鄭光
    欣之證述、(二)證人乙○○之證述、(三)證人楊紹洪之證述、(四)
    贓物認領保管單一紙、(五)現場相片九張及(六)扣案如附表一、
    二所示之物等補強證據已足資擔保被告於本院審理中所為之
    上開任意性自白具有相當程度之真實性，而得確信被告前述
    自白之犯罪事實確屬真實，從而依刑事訴訟法第一百五十六
    條第一項及同條第二項規定，自得依被告前述自白及該補強
    證據認定被告確有為前述攜帶兇器踰越安全設備竊盜之犯行
    ，本件事證明確，被告之犯行堪以認定。
二、論罪科刑之法律適用：
  (一)被告甲○○持以行竊如附表一所之工具，經本院於九十六年
    三月六日審理時當庭勘驗如附表一所示（本院九十六年三月
    六日審判筆錄參照），則以該等物品均為金屬製成器物乙節
    觀之，如附表一所示之物不僅在客觀上已對人之生命、身體
    、安全構成威脅且具有危險性，甚已足以殺傷人之生命、身
    體，則衡諸最高法院七十九年台上字第五二五三號判例所揭
    示之旨「刑法第三百二十一條第一項第三款之攜帶兇器竊盜
    罪，係以行為人攜帶兇器為其加重條件，此所謂兇器，其種
    類並無限制，凡客觀上足對人之生命、身體、安全構成威脅
    ，具有危險性之兇器均屬之，．．．」，如附表一所示之物
    當均屬刑法第三百二十一條第一項第三款所稱之兇器。
  (二)核被告所為，係犯刑法第三百二十一條第一項第二款、第三
    款之攜帶兇器踰越安全設備竊盜罪。原起訴書犯罪事實雖記
    載被告踰越毀損牆垣竊盜等語，惟經實行公訴全程到庭之檢
    察官於本院九十六年三月六日審理時，當庭以言詞更正該部
    份事實為被告係逾越供作富瑄營造公司倉庫安全設備之圍籬
    等語（本院當日筆錄參照），附此敘明。
  (三)爰審酌被告犯罪之動機、目的、手段，竊得財物價值約四萬
    餘元，及犯罪後尚能坦承犯行、態度良好等一切情狀，量處
    如主文所示之刑。
  (四)扣案如附表一、二所示之物，均係被告所有，供其為本件加
    重竊盜犯行所用之物，為被告供承在卷（本院九十六年三月
    六日準備程序筆錄參照），爰依刑法第三十八條第一項第二
    款、第三項規定併予宣告沒收。
據上論斷，應依刑事訴訟法第二百七十三條之一第一項、第二百
九十九條第一項前段，刑法第三百二十一條第一項第二款、第三
款、第三十八條第一項第二款，判決如主文。
本案經檢察官郭瑜芳到庭執行職務。
中　　華　　民　　國　　96　　年　　3 　　月　　29　　日
　　　　　　　　　刑事第九庭    法　官　林怡秀
本件正本證明與原本無異。
如不服本判決，應於判決送達後十日內，向本院提出上訴狀。
　　　　　　　　　　　　　　　　書記官　林義盛
中　　華　　民　　國　　96　　年　　3 　　月　　29　　日
附表一
┌──┬─────┬──┬────────┬──────┐
│編號│物品名稱  │數量│本院勘驗結果    │備註        │
├──┼─────┼──┼────────┼──────┤
│ 一 │老虎鉗    │壹支│前端為金屬製成，│臺北地檢署九│
│    │          │    │長度八公分，握把│十五年度綠保│
│    │          │    │為金屬及橡膠製成│管字第一０三│
│    │          │    │，長度為十三點五│八號編號２  │
│    │          │    │公分            │            │
├──┼─────┼──┼────────┼──────┤
│ 二 │美工刀    │壹支│全長為十六公分，│同上編號３  │
│    │          │    │前端為金屬製成，│            │
│    │          │    │長度為二點五公分│            │
│    │          │    │，握把部分，分別│            │
│    │          │    │為塑膠及金屬製成│            │
│    │          │    │，其內置放刀片，│            │
│    │          │    │長度為十六公分  │            │
├──┼─────┼──┼────────┼──────┤
│ 三 │板手      │支│(一)金屬製成，全長│同上編號４  │
│    │          │    │  十三公分      │            │
│    │          │    │(二)金屬製成，全長│            │
│    │          │    │  十三公分      │            │
│    │          │    │(三)金屬製成，全長│            │
│    │          │    │  十四公分      │            │
├──┼─────┼──┼────────┼──────┤
│ 四 │套筒      │貳只│(一)金屬製成，全長│同上編號５  │
│    │          │    │  為十五點五公分│            │
│    │          │    │(二)金屬製成，呈Ｌ│            │
│    │          │    │  型，一端長為五│            │
│    │          │    │  點五公分，一端│            │
│    │          │    │  長為八公分    │            │
├──┼─────┼──┼────────┼──────┤
│ 五 │螺絲起子  │把│(一)前端為金屬製成│同上編號６  │
│    │          │    │  ，長度為八公分│            │
│    │          │    │  ，握把為塑膠製│            │
│    │          │    │  成，長度為九公│            │
│    │          │    │  分            │            │
│    │          │    │(二)前端為金屬製成│            │
│    │          │    │  ，長度為八公分│            │
│    │          │    │  ，握把為塑膠製│            │
│    │          │    │  成，長度為八公│            │
│    │          │    │  分            │            │
│    │          │    │(三)前端為金屬製成│            │
│    │          │    │  ，長度為七公分│            │
│    │          │    │  ，握把為塑膠製│            │
│    │          │    │  成，長度為八公│            │
│    │          │    │  分            │            │
└──┴─────┴──┴────────┴──────┘
附表二
┌──┬─────┬──┬───────────────┐
│編號│物品名稱  │數量│贓證物品清單編號              │
├──┼─────┼──┼───────────────┤
│ 一 │膠帶      │壹捲│臺北地檢署九十五年度綠保管字第│
│    │          │    │一０三八號編號１              │
├──┼─────┼──┼───────────────┤
│ 二 │皮包      │壹只│                              │
└──┴─────┴──┴───────────────┘
附錄本案論罪科刑法條全文：
中華民國刑法第三百二十一條
犯竊盜罪而有左列情形之一者，處六月以上、五年以下有期徒刑
：
一、於夜間侵入住宅或有人居住之建築物、船艦或隱匿其內而犯
    之者。
二、毀越門扇、牆垣或其他安全設備而犯之者。
三、攜帶兇器而犯之者。
四、結夥三人以上而犯之者。
五、乘火災、水災或其他災害之際而犯之者。
六、在車站或埠頭而犯之者。
前項之未遂犯罰之。
